臺灣嘉義地方法院刑事判決　　　　　　　 94年度訴字第562號
　　公　訴　人　臺灣嘉義地方法院檢察署檢察官
　　被　　　告　甲○○
　　　　　　　　　　　　另案在臺灣嘉義看守所羈押中
　　指定辯護人　本院公設辯護人　乙○○
上列被告因毒品危害防制條例案件，經檢察官提起公訴（九十四
年度毒偵字第一○六四、一一七二號）及移送併辦（九十四年度
毒偵緝字第一四五號、毒偵字第一五三九號），本院裁定進行簡
式審判程序，依協商程序而為判決如下：
    主  文
甲○○連續施用第一級毒品，累犯，處有期徒刑壹年貳月，扣案
之注射針筒陸支、塑膠止血帶壹條均沒收；又連續施用第二級毒
品，累犯，處有期徒刑陸月，扣案之第二級毒品安非他命壹包（
毛重零點肆公克）沒收銷燬之，前開毒品外包裝壹個、吸食器壹
組、玻璃球壹個、摻食器貳個均沒收；應執行有期徒刑壹年柒月
，扣案之第二級毒品安非他命壹包（毛重零點肆公克）沒收銷燬
之，前開毒品外包裝壹個、注射針筒陸支、塑膠止血帶壹條、吸
食器壹組、玻璃球壹個、摻食器貳個均沒收。
    事  實
一、甲○○素行不佳，前於民國八十六年間因違反麻醉藥品管理
    條例，經本院八十六年度簡字第三四號刑事簡易判決處以有
    期徒刑四月，如易科罰金以銀元三百元折算一日確定，八十
    七年一月二十三日執行易科罰金完畢（於本件不構成累犯）
    。九十年間因毒品危害防制條例案件，經本院九十年度訴字
    第四四四號刑事判決處以有期徒刑一年六月確定，九十二年
    十月二十八日執行完畢（於本件構成累犯）。
二、其前亦因施用毒品案件，經臺灣嘉義地方法院檢察署檢察官
    依本院九十年度毒聲字第七八四號刑事裁定送臺灣嘉義戒治
    所執行強制戒治，九十年七月十一日期滿執行完畢。詎甲○
    ○不知悔改，於強制戒治執行完畢釋放後五年內，復基於施
    用第一級毒品之概括犯意，連續自九十三年九月間某日起至
    九十四年十一月二十二日止，均在其嘉義縣水上鄉柳新村十
    九鄰柳子林一五六二之四號住處內，以針筒注射第一級毒品
    海洛因進入靜脈血管方式，施用第一級毒品海洛因（人體內
    代謝為嗎啡）多次，平均一天施用二次。又另行基於施用第
    二級毒品之概括犯意，連續自九十三年九月間某日起至九十
    四年十一月二十二日止，均在前址住處，以燒烤置於玻璃球
    內第二級毒品安非他命復吸食所產生氣體之方式，施用第二
    級毒品安非他命多次，平均一週施用一次。後為警方分別於
    九十四年七月六日上午十時三十五分許、同年九月六日下午
    三時三十分許、同年十一月二十二日下午四時許，在嘉義縣
    水上鄉○○路一九九巷口、嘉義市○○○街六十七號三樓一
    、嘉義市○○路一九五號等處查獲，並扣得第二級毒品安非
    他命一包（毛重零點四公克），其所有供施用第一級毒品所
    用之注射針筒六支、塑膠止血帶一條，其所有供施用第二級
    毒品所用之前開第二級毒品安非他命外包裝一個、吸食器一
    組、玻璃球一個、摻食器二個。
三、案經嘉義縣警察局水上分局、嘉義市警察局第二分局報告臺
    灣嘉義地方法院檢察署檢察官偵查起訴及移送併辦。
    理  由
一、本件被告甲○○所涉犯者為毒品危害防制條例第十條第一項
    、第二項法定刑分別為「六月以上五年以下有期徒刑」、「
    三年以下有期徒刑」之施用第一級、第二級毒品罪，非死刑
    、無期徒刑、最輕本刑為三年以上有期徒刑之罪或高等法院
    管轄第一審案件。本院行準備程序中，被告就被訴事實為有
    罪之陳述（本院卷第三十九頁準備程序筆錄），經告知簡式
    審判程序之旨，並聽取檢察官及被告之意見後，本院爰依刑
    事訴訟法第二百七十三條之一第一項裁定（本院卷第四十一
    頁）由受命法官獨任進行簡式審判程序。因此，本件簡式審
    判程序之證據調查依刑事訴訟法第二百七十三條之二規定不
    受同法第一百五十九條第一項、第一百六十一條之二、第一
    百六十一條之三、第一百六十三條之一及第一百六十四條至
    第一百七十條規定之限制。此外，本件於本院裁定進行簡式
    審判程序後，檢察官請求就被告願受科刑之範圍於審判外進
    行協議，經本院同意且指定本院公設辯護人協助進行協商，
    當事人雙方就「被告施用第一級毒品，處有期徒刑一月二月
    ；施用第二級毒品，處有期徒刑六月；應執行有期徒刑一年
    七月，所有扣案物均依法沒收」等科刑範圍達成合意且被告
    認罪（本院卷第四十七訊問筆錄），而由檢察官聲請本院改
    依協商程序而為判決，均合先敘明。
二、前開犯罪事實有下列證據可資證明：
    １、被告於警訊、偵查及審理時之自白。
    ２、臺灣檢驗科技股份有限公司濫用藥物尿液檢驗報告、代
        號與真實姓名對照表。
    ３、長榮大學確認報告、代號與真實姓名對照表。
    ４、扣案之第二級毒品安非他命一包（毛重零點四公克，含
        外包裝一個）、注射針筒六支、塑膠止血帶一條、吸食
        器一組、玻璃球一個、摻食器二個。
    ５、臺灣嘉義地方法院檢察署刑事資料查註紀錄表、臺灣高
        等法院被告前案紀錄表。
三、核被告所為，係分別違犯毒品危害防制條例第十條第一項之
    施用第一級毒品罪及第十條第二項之施用第二級毒品罪。其
    施用毒品前、後持有毒品之低度行為，應為施用之高度行為
    所吸收，不另論罪。又被告先後施用第一級毒品及先後施用
    第二級毒品犯行，均時間緊接，方法雷同，所犯係構成要件
    相同之罪名，顯係基於概括犯意為之，應各依刑法第五十六
    條連續犯規定論以一罪，並分別加重其刑。其前於九十年間
    因毒品危害防制條例案件，經本院九十年度訴字第四四四號
    刑事判決處以有期徒刑一年六月確定，九十二年十月二十八
    日執行完畢，有上開前案紀錄資料可循，其受有期徒刑之執
    行完畢，五年以內再犯本件有期徒刑以上之罪，為累犯，所
    犯前述二罪均應依刑法第四十七條規定遞加重其刑。而被告
    前開連續施用第一級毒品及連續施用第二級毒品二罪間，犯
    意各別，行為互異，犯罪構成要件亦不同，應分論併罰。公
    訴人雖僅就被告自九十三年九月間某日起至九十四年九月二
    日止之犯行提起公訴，未論及其他部分，然檢察官就犯罪事
    實一部起訴者，其效力及於全部，本件被告之全部犯罪事實
    既具有連續犯之裁判上一罪關係，已如前述，本院自得併予
    審理。爰審酌被告身染毒癮而施用毒品之犯罪動機及目的；
    曾受有期徒刑以上刑之宣告及執行，品行不佳；前曾施用毒
    品，經強制戒治執行完畢後，復施用毒品，不思悔改，顯乏
    禁絕毒害之決心；國中畢業之智識程度；未婚，無子女，家
    中有祖母和父親，母親已過世多年，目前失業中，失業前從
    事板模工作，日入新台幣約二千元之生活狀況；無視國家查
    緝毒品之禁令，所犯嚴重危害國民健康；事後坦認犯罪之態
    度等一切情狀，不經言詞辯論，即於協商合意範圍內判處如
    主文所示之刑，並定其應執行之刑。
四、扣案之第二級毒品安非他命一包（毛重零點四公克），係違
    禁物，應依毒品危害防制條例第十八條第一項前段沒收銷燬
    之。扣案之注射針筒六支、塑膠止血帶一條，為被告所有供
    施用第一級毒品所用之物品；扣案之前開第二級毒品安非他
    命外包裝一個、吸食器一組、玻璃球一個、摻食器二個，為
    被告所有供施用第二級毒品所用之物品，均應依刑法第三十
    八條第一項第二款規定併予沒收之。
五、依刑事訴訟法第四百五十五條之十，本件除有同法第四百五
    十五條之四第一項第一款「有前條第二項之撤銷合意或撤回
    協商聲請者」、第二款「被告協商之意思非出於自由意志者
    」、第四款「被告所犯之罪非第四百五十五條之二第一項所
    定得以聲請協商判決者」、第六款「被告有其他較重之裁判
    上一罪之犯罪事實者」、第七款「法院認應諭知免刑或免訴
    、不受理者」所定情形之一，或協商判決違反同條第二項「
    除有前項所定情形之一者外，法院應不經言詞辯論，於協商
    合意範圍內為判決。法院為協商判決所科之刑，以宣告緩刑
    、二年以下有期徒刑、拘役或罰金為限之規定者」，不得上
    訴。如有刑事訴訟法第四百五十五條之十所定得提起上訴之
    情事，且不服本判決，應於判決送達之日起十日內，向本院
    提出上訴狀。
據上論斷，應依刑事訴訟法第二百七十三條之一第一項、第四百
五十五條之二第一項、第四百五十五條之四第二項、第四百五十
五條之八、第四百五十四條，毒品危害防制條例第十條第一項、
第二項、第十八條第一項前段，刑法第十一條前段、第五十六條
、第四十七條、第五十一條第五款、第三十八條第一項第二款，
判決如主文。
中　　華　　民　　國　　94　　年　　12　　月　　29　　日
                              臺灣嘉義地方法院刑事第一庭
                                  法　官  張  道  周
上列正本證明與原本無異。
如有刑事訴訟法第四百五十五條之十所定得提起上訴之情事，且
不服本判決，應於判決送達之日起十日內，向本院提出上訴狀（
應附繕本）。
中　　華　　民　　國　　94　　年　　12　　月　　29　　日
                                  書記官  黃  意  雯
附記本判決論罪之法條全文
毒品危害防制條例第十條
施用第一級毒品者，處六月以上五年以下有期徒刑。
施用第二級毒品者，處三年以下有期徒刑。
